臺灣高等法院高雄分院刑事判決　　　　　　　　　　九十一年度上易字第三六二號
　　上訴人
　　即被告　　甲○○
右上訴人因妨害公務案件，不服臺灣高雄地方法院九十一年度易字第一五六號中華民
國九十一年一月卅一日第一審判決（起訴案號：臺灣高雄地方法院檢察署九十年度偵
字第二三五五三號），提起上訴，本院判決如左：
      主  文
上訴駁回。
      事  實
一、甲○○於民國（以下同）八十九年間因詐欺案件，經台灣高雄地方法院以八十九
    年度易字第三四０二號刑事判決判處有期徒刑五月確定，現在執行中。其於民國
    九十年十二月四日上午十一時許，因另案經臺灣高雄地方法院檢察署檢察官提訊
    ，而在臺灣高雄地方法院檢察署羈留室等候開庭之際，值勤法警乙○○要求甲○
    ○坐到羈留室後方，甲○○明知為公務員之乙○○正依法執行維護羈留室秩序之
    職務，竟基於侮辱公務員及公然侮辱之犯意，在該羈留室之特定人得以共見共聞
    之場所，對依法執行職務之乙○○當場接續以台語「你在囂張什麼，跩什麼」、
    「你有什麼好屌的，我不怕你，我不怕關，你能拿我怎樣，幹你娘，我會怕你！
    」等穢詞，並以腳跺地之方式，侮辱正依法執行職務之法警乙○○。
二、案經臺灣高雄地方法院檢察署法警乙○○訴由臺灣高雄地方法院檢察署檢察官偵
    查起訴。
      理  由
一、訊之上訴人甲○○矢口否認辱罵臺灣高雄地方法院檢察署法警乙○○，辯稱：我
    沒有罵三字經，當時我坐在羈留室等開庭，只對法警乙○○說在看外面，沒有罵
    他三字經云云。惟查：(一)右揭事實，業據告訴人即臺灣高雄地方法院檢察署法警
    乙○○證述：「我當時請甲○○坐在留室後方，他就三字經。」（九十年十
    二月二十一日偵訊）、「我叫他坐到後面去，他就用台語罵我，並且有講三字經
    幹你娘，被告當時情緒很高亢，我認為被告這種態度會影響拘留室的秩序，如果
    不加以處理，將影響我的公信力，我就寫人犯事故報告書，請檢察官處理。」（
    九十一年一月二十二日原審審判筆錄）等語綦詳，並有乙○○出具之報告書一份
    在卷可證；復經證人即當場見聞之黃從善證稱：「只知道甲○○跟厲法警講話，
    甲○○當時大力踏腳，甲○○用手指著厲法警，說何話我不清楚」（九十年十二
    月四日偵訊筆錄）；證人邱家暐陳稱：「法警要幫甲○○戴腳鐐，聽到甲○○說
    ：『幹，搖擺何事』，甲○○並大力踏一腳」（見九十年十二月四日偵訊筆錄）
    各等語屬實。按告訴人乙○○為依法執行公務之人員，與上訴人甲○○素不相識
    ，更無仇隙，當無誣攀之理，是其指訴自堪採信。(二)又言語內容若達足以貶損他
    人社會評價，侵害他人人格者，即屬侮辱之範疇，而「幹你娘」一語以閩南語發
    音者，具有貶損相對人之人格，甚已辱及相對人之尊長，於現今社會係對相對人
    非常嚴重之侮辱，此乃眾所周知之事。被告當場對乙○○罵稱「幹你娘」一語，
    顯有侮辱之意。(三)再者，乙○○係臺灣高雄地方法院檢察署法警，確係公務員，
    而案發當時乙○○正在臺灣高雄地方法院檢察察署留室內維持人犯之秩序，係
    依法執行公務，則上訴人甲○○於公務員依法執行職務之時當場侮辱，亦堪認定
    ，事証明確，其前開所辯係事後卸責之詞，不足採信，其犯行已堪認定。
二、核上訴人甲○○所為，係犯犯刑法第一百四十條第一項之妨害公務罪及同法第三
    百零九條第一項之公然侮辱罪。上訴人甲○○係一行為而觸犯刑法第一百四十條
    第一項之妨害公務罪及同法第三百零九條第一項之公然侮辱罪，應依刑法第五十
    五條規定從一重之妨害公務罪處斷。上訴人甲○○出於單一之侮辱犯意而接續為
    數次辱罵，應為實質上一罪之接續犯。公訴人雖未於證據及所犯法條欄內引用刑
    法第三百零九條第一項，惟其於犯罪事實欄內已述及此部分犯行，本院自得併予
    審酌，附此敘明。
三、原審適用刑法第一百四十條第一項、第三百零九條第一項、第五十五條、第四十
    一條第一項、罰金罰鍰提高標準條例第一條前段、第二條規定，並審酌上訴人甲
    ○○於法警依法執行職務時，辱難聽之穢語，且犯後仍堅不吐實，另斟酌其犯
    罪之動機、目的、手段、所生之危害等一切情狀，量處有期徒刑三月，並諭知如
    易科罰金以三百元折算一日。經核原判決認事用法並無不合，量刑亦屬適當，上
    訴人甲○○上訴否認犯罪，為無理由，應予駁回。
據上論結，應依刑事訴訟法第三百六十八條，判決如主文。
本案經檢察官陳國全到庭執行職務。
中      華      民      國    九十一    年      三      月    三十一    日
                              臺灣高等法院高雄分院刑事第八庭
          審判長法官  郭雅美
                                        法官  洪兆隆
                                        法官  張盛喜
右正本證明與原本無異。
不得上訴。
                                      書記官  魏文常
中    華    民    國     九十一     年       四       月      二        日
附錄本案判決論罪科刑之法條
中華民國刑法第一百四十條第一項：
 (侮辱公務員公署罪)
於公務員依法執行職務時，當場侮辱，或對於其依法執行之職務公然侮辱
者，處六月以下有期徒刑、拘役或一百元以下罰金。
中華民國刑法第三百零九條第一項：
 (公然侮辱罪)
公然侮辱人者，處拘役或三百元以下罰金。
                                                                        Ｆ
